【裁判字號】    97,易,178
【裁判日期】    970604
【裁判案由】    毒品危害防制條例
【裁判全文】
臺灣板橋地方法院刑事判決               97年度易字第178號
公  訴  人  臺灣板橋地方法院檢察署檢察官
被      告  甲○○
                    （另案在臺灣臺北監獄臺北分監執行中）
上列被告因違反毒品危害防制條例案件，經檢察官提起公訴（96
年度毒偵字第9433號），被告於準備程序進行中，就被訴事實為
有罪之陳述，本院告知其簡式審判程序之旨，聽取當事人意見後
，裁定依簡式審判程序審理，茲判決如下：
    主  文
甲○○施用第二級毒品，累犯，處有期徒刑陸月，如易科罰金，
以新臺幣壹仟元折算壹日。
    事  實
一、甲○○前因施用第二級毒品案件，經臺灣臺東地方法院以90
    年度毒聲字第348 號裁定送觀察、勒戒後，因有繼續施用毒
    品之傾向，再經同院以90年度毒聲字第430 號裁定令入戒治
    處所施以強制戒治1 年，嗣戒治成效評定合格，無繼續戒治
    之必要，由同院以91年度毒聲字第144 號裁定停止戒治，所
    餘期間付保護管束，迄民國91年9 月7 日保護管束期滿未經
    撤銷，視為強制戒治執行完畢，並由臺灣臺東地方法院檢察
    署檢察官以91年度戒毒偵字第39號為不起訴處分在案；於前
    開強制戒治執行完畢釋放後5 年內，又因施用第二級毒品案
    件，經本院以94年度簡字第157 號判決判處有期徒刑5 月確
    定，於94年4 月14日易科罰金執行完畢。詎仍不知悔改，另
    基於施用第二級毒品甲基安非他命之犯意，於96年11月14日
    早上某時許，在臺北縣樹林市○○街140 巷25號3 樓住處內
    ，以將第二級毒品甲基安非他命置於玻璃球（未扣案）內燒
    烤吸食之方式，施用第二級毒品甲基安非他命1 次。嗣於96
    年11月16日上午11時許，在臺北縣樹林市○○街31號處，為
    警查獲。
二、案經臺北縣政府警察局樹林分局報告臺灣板橋地方法院檢察
    署檢察官偵查起訴。
    理  由
一、上開犯罪事實，業經被告甲○○於本院審理時坦承不諱，而
    其為警查獲時所採集之尿液，經以酵素免疫分析法初步篩選
    ，再以氣相層析質譜儀分析法確認，確呈現安非他命、甲基
    安非他命陽性反應，有臺北縣政府警察局樹林分局毒品危害
    防制條例被移送者姓名暨代碼對照表（代碼編號：H0000000
    0 號）、臺灣檢驗科技股份有限公司出具之濫用藥物尿液檢
    驗報告（代碼編號：H00000000 號）各1 份在卷可稽，足認
    被告之自白與事實相符。又毒品危害防制條例於92年7 月9
    日修正公布，自93年1 月9 日施行，其中第20條、第23條將
    施用毒品之刑事處遇程序，區分為「初犯」及「5 年內再犯
    」、「5 年後再犯」，依其立法理由之說明：「初犯」，經
    觀察、勒戒或強制戒治後，應為不起訴處分或不付審理之裁
    定；經觀察、勒戒或強制戒治執行完畢釋放後，「5 年內再
    犯」者，因其再犯率甚高，原實施之觀察、勒戒及強制戒治
    既已無法收其實效，爰依法追訴或裁定交付審理。至於經觀
    察、勒戒或強制戒治執行完畢釋放後，「5 年後再犯」者，
    前所實施之觀察、勒戒或強制戒治已足以遮斷其施用毒品之
    毒癮，為期自新及協助其斷除毒癮，仍適用「初犯」規定，
    先經觀察、勒戒或強制戒治之程序。從而，依修正後之規定
    ，僅限於「初犯」及「5 年後再犯」2 種情形，始應先經觀
    察、勒戒或強制戒治程序。倘被告於5 年內已再犯，經依法
    追訴處罰，縱其第3 次（或第3 次以上）再度施用毒品之時
    間，在初犯經觀察、勒戒或強制戒治執行完畢釋放5 年以後
    ，仍不合於「5 年後再犯」之規定，且因已於「5 年內再犯
    」，顯見其再犯率甚高，原實施觀察、勒戒或強制戒治，已
    無法收其實效，即應依該條例第10條處罰（最高法院95年第
    7 次刑事庭會議決議參照）。依卷附臺灣高等法院被告前案
    紀錄表所示，被告有如事實欄所載之施用毒品前案並經依法
    追訴處罰，時間則距離本次犯行5 年內，揆諸上開說明，應
    依法追訴。本案被告犯行明確，應依法論科。
二、按甲基安非他命屬毒品危害防制條例第2 條第2 項第2 款規
    定之第二級毒品，核被告所為，係犯毒品危害防制條例第10
    條第2 項之施用第二級毒品罪。其為上開犯行而持有第二級
    毒品甲基安非他命，持有之低度行為，應為施用之高度行為
    所吸收，不另論罪。另被告有如事實欄所示之前案紀錄，於
    94年4 月14日執行完畢乙節，有臺灣高等法院被告前案紀錄
    表1 份在卷可稽，其於有期徒刑執行完畢5 年內，故意再犯
    本件有期徒刑以上之罪，為累犯，應依刑法第47條第1 項之
    規定加重其刑。爰審酌被告已曾因相同犯行經觀察、勒戒及
    強制戒治之處遇，猶未能知所警惕，顯然漠視法令之禁制，
    惟其犯罪行為主要係戕害自身，並未直接積極損害他人之利
    益，且事後坦承犯行，犯後態度尚無不良，暨其施用毒品之
    動機、目的、素行等一切情狀，量處如主文所示之刑，並諭
    知易科罰金之折算標準。
據上論斷，應依刑事訴訟法第273 條之1 第1 項、第299 條第1
項前段，毒品危害防制條例第10條第2 項，刑法第11條前段、第
47條第1 項、第41條第1 項前段，判決如主文。
本案經檢察官孫治平到庭執行職務。
中    華    民    國    97    年    6     月    4     日
                刑事第十四庭    法  官  許炎灶
上列正本證明與原本無異。
如不服本判決，應於判決送達後10日內向本院提出上訴狀（應附
繕本），其未敘述上訴理由者，應於上訴期間屆滿後20日內補提
理由書狀於本院，上訴於臺灣高等法院。
                                書記官  屠衛民
中    華    民    國    97    年    6     月    4     日
附錄本案論罪科刑法條：毒品危害防制條例第10條第2 項。
毒品危害防制條例第10條
施用第一級毒品者，處6 月以上5 年以下有期徒刑。
施用第二級毒品者，處3 年以下有期徒刑。


司法院資訊處製作；財團法人民間司法改革基金會備份。
